# 不同情形下破产重整时子公司是否纳入合并范围？

提问人：sybspxcpa 时间：2021-11-25 10:37:47
1 、母子公司同时被法院裁定受理破产重整，法院在受理破产重整的同时，裁定母子公司实质合并破产重整，并指定共同的实质合并破产重整管理人，此种情况下，母子公司同受管理人控制，子公司是否需要纳入合并范围？
2 、母子公司同时被法院裁定受理破产重整，法院在受理破产重整的同时，裁定母子公司实质合并破产重整，并指定共同的实质合并破产重整管理人；同时，法院批准债务人在破产重整期间在管理人的监督下自行管理财产和营业事务，此种情况下，子公司是否需要纳入合并范围？
3 、母子公司同时被法院裁定受理破产重整（未裁定母子公司实质合并破产重整），并指定共同的破产重整管理人，此种情况下，母子公司同受管理人控制，子公司是否需要纳入合并范围？
4 、母子公司同时被法院裁定受理破产重整（未裁定母子公司实质合并破产重整），并指定共同的破产重整管理人；同时，法院批准债务人在破产重整期间在管理人的监督下自行管理财产和营业事务，此种情况下，子公司是否需要纳入合并范围？
5 、母子公司同时被法院裁定受理破产重整（未裁定母子公司实质合并破产重整），并指定不同的破产重整管理人；同时，法院批准债务人在破产重整期间在管理人的监督下自行管理财产和营业事务，此种情况下，子公司是否需要纳入合并范围？
6 、母子公司同时被法院裁定受理破产重整（未裁定母子公司实质合并破产重整），并指定不同的破产重整管理人；此种情况下，因管理人不同，子公司是否需要纳入合并范围？
本人认为，以上 1 至 5 的情况，子公司都应纳入合并范围；第 6 种不应纳入合并范围。请陈版指正！

回答人：chenyiwei
破产管理人在很多时候只是代理人，因此是否指定同一管理人，不应成为母公司是否继续合并子公司的主要考虑因素。
就你所说的情形， 1 、 2 一般理解应合并； 3 、 4 、 5 、 6 应考虑这两者的破产重整是否实质上一体化进行，以及重整完成后是否预期仍将保持原先的母子公司控制关系，子公司的重整结果对母公司的影响程度等因素。